【裁判字號】    99,上易,173
【裁判日期】    991223
【裁判案由】    竊盜
【裁判全文】
臺灣高等法院花蓮分院刑事判決         99年度上易字第173號
上  訴  人  臺灣花蓮地方法院檢察署檢察官
被      告  洪志偉
上列上訴人因被告竊盜案件，不服臺灣花蓮地方法院中華民國99
年11月23日99年度易字第402號第一審判決（起訴案號：臺灣花
蓮地方法院檢察署99年度偵字第3752號），提起上訴，本院判決
如下：
    主  文
上訴駁回。
    理  由
一、依刑事訴訟法第350條、第361條、第362條、第367條規定，
    不服地方法院之第一審判決而上訴者，須提出上訴書狀，並
    應敘述具體理由，為上訴必備之程式；其所提出之上訴書狀
    並未敘述上訴理由，或僅曾以言詞陳述上訴理由者，均應於
    上訴期間屆滿後20日內補提理由書於第一審法院。第一審法
    院經形式審查，認逾期未補提上訴理由者，應定期間先命補
    正；逾期未補正者，為上訴不合法律上之程式，應以裁定駁
    回。倘已提出上訴理由，但所提非屬具體理由者，則由第二
    審法院以上訴不合法律上之程式，判決駁回。又提起第二審
    上訴之目的，既在於請求撤銷、變更原判決，則所謂具體理
    由，必係依據卷內既有訴訟資料或提出新事證，指摘或表明
    第一審判決有何採證認事、用法或量刑等足以影響判決本旨
    之不當或違法，而構成應予撤銷之具體事由，始克當之（例
    如：依憑證據法則具體指出所採證據何以不具證據能力，或
    依憑卷證資料，明確指出所為證據證明力之判斷如何違背經
    驗、論理法則）；倘僅泛言原判決認定事實錯誤、違背法令
    、量刑失之過重或輕縱，而未依上揭意旨指出具體事由，或
    形式上雖已指出具體事由，然該事由縱使屬實，亦不足以認
    為原判決有何不當或違法者（例如：對不具有調查必要性之
    證據，法院未依聲請調查亦未說明理由，或援用證據不當，
    但除去該證據仍應為同一事實之認定），皆難謂係具體理由
    ，俾與第二審上訴制度在請求第二審法院撤銷、變更第一審
    不當或違法之判決，以實現個案救濟之立法目的相契合（最
    高法院97年度台上字第892號判決參照）。
二、上訴意旨略以：告訴人認被告坦承有以鐵條撬開門鎖，進入
    告訴人住處竊盜時並將電纜線剪斷，危害居家安全甚大，且
    所竊財物價值不斐，另尚竊得現金新台幣9萬元，犯罪情節
    甚為重大；再者，被告竊盜前科累累，素行不佳，且迄未與
    告訴人洽談賠償事宜，更未有任何賠償，原審竟僅從輕量處
    其有期徒刑7月，失之輕縱；又被告於告訴人報案後，經警
    展開調查，由採集之指紋等跡證得知被告涉有重嫌，則被告
    於事後自白是否屬於自首？非無疑義。經核告訴人聲請上訴
    ，尚非顯無理由，爰依法提起上訴，並引用告訴人上述理由
    ，請求本院撤銷原判決，更為適法之判決。
三、按刑之量定，係事實審法院得依職權裁量之事項，苟已斟酌
    刑法第57條各款所列情狀而未逾越法定刑度或濫用其權限，
    即不能任意指為違法，最高法院著有72年台上字第6696號及
    75年台上字第7033號判例可稽。經查原判決已綜合審酌被告
    素行不佳，有多項竊盜罪前科，且為累犯，竊得之財物價值
    非輕，犯罪所得利益及所生損害非微，惟犯後均能坦承犯行
    ，復主動供出而自首，態度良好等一切情狀，量處有期徒刑
    7月，業已詳細審酌刑法第57條所列情狀，且未逾越法定刑
    度，又無濫用其裁量權之情事，形式上觀察，並無違法或不
    當之情事，揆諸前揭最高法院判例見解，即不得遽指原判決
    有何違法。至於被告是否符合自首規定部分，原判決亦已於
    判決理由中詳加敘明，依據證人即承辦本竊案之員警郭國展
    於原審審理時具結證稱：當時吉安分局轄區內發生多起住宅
    竊案，採到被告指紋，但不是本案，只是懷疑本案是否也是
    被告所為，就至花蓮看守所詢問，被告即坦承在稻香五街附
    近都是他偷的，在被告坦承之前，並無其他事證可以明確認
    定本案即係被告所為等語，顯見被告係於職司偵辦犯罪之司
    法警察尚未確認實施本案竊盜犯行之實際行為人前，即行坦
    承，並願受竊盜罪責之刑事追訴，核屬自首，故依刑法第62
    條前段規定減輕其刑，經核原判決認事用法俱無不當，應予
    維持。再按提起第二審上訴，其上訴書狀應敘述具體理由，
    為刑事訴訟法第361條第2項所明定，檢察官上訴意旨及所引
    用告訴人請求上訴狀中，並未具體說明原判決其他部分有何
    採證認事之違法或不當，亦未具體指摘原審判決有何逾越法
    定刑度或濫用其量刑裁量權之情事，而構成應予撤銷之理由
    ，仍執陳詞針對原審業已審酌並於原判決理由欄內詳予說明
    之事項再為爭執，故依前開最高法院判例及判決意旨，上訴
    人前揭上訴理由顯非屬得上訴第二審之具體理由，其上訴不
    合法律上之程式，且無從命補正，應予駁回，並不經言詞辯
    論為之。
據上論斷，依刑事訴訟法第367條前段、第372條，判決如主文。
中    華    民    國    99    年    12    月    23    日
                  刑事庭審判長法  官 謝志揚
                              法  官 林慶煙
                              法  官 張健河
以上正本證明與原本無異。
本件不得上訴。
中    華    民    國    99    年    12    月    24    日
                              書記官 徐文彬

司法院資訊處製作；財團法人民間司法改革基金會備份。
